【裁判字號】    89,易,1478
【裁判日期】    890609
【裁判案由】    毒品危害防制條例
【裁判全文】
臺灣臺中地方法院刑事判決                        八十九年度易字第一四七八號
    公  訴  人  臺灣臺中地方法院檢察署檢察官
    被      告  甲○○
右列被告因毒品危害防制條例案件，經檢察官提起公訴 (八十九年度毒偵字第二八八
七號)，本院判決如左︰
    主      文
甲○○連續施用第二級毒品，累犯，處有期徒刑柒月。
扣案之安非他命壹包 (毛重零點玖公克）沒收銷燬之，玻璃吸食器壹個沒收。
    事      實
一、甲○○於民國八十五年間曾因違反藥事法等案件，分別經臺灣高等法院臺中分院
    及本院判處一年六月及六月確定，嗣經定應執行刑一年十月，甫於八十七年二月
    八日入監服刑執行完畢。復因施用毒品案件，經依本院裁定送觀察、勒戒後，認
    無繼續施用毒品之傾向，由臺灣臺中地方法院檢察署檢察官於八十七年六月八日
    以八十七年度偵字第一○六一四號不起訴處分確定。甲○○仍不知悔改，又因施
    用第二級毒品於八十七年八月五日下午三時許，在臺中市○○路○段七一巷六三
    弄二二號為警查獲，嗣於偵查中傳拘不著而通緝，於八十七年十一月十六日緝獲
    歸案（八十七年度偵緝字第五九七號），經依本院以八十七年度毒聲字第三一九
    五號裁定送觀察、勒戒，認有繼續施用毒品之傾向，經同署聲請裁定送強制戒治
    並起訴（起訴部份已於八十八年八月十三日判處有期徒刑十月確定），並由本院
    以八十七年度毒聲字第三九六七號裁定令入戒治處所施以強制戒治，其後因戒治
    期間經評定為合格，再經本院以八十八年度毒聲字第三九三八號裁定停止戒治，
    所餘戒治期間付保護管束，惟甲○○於保護管束期間再度施用毒品，經同署以八
    十八年度毒偵字第二三三號起訴，本院乃於八十八年十一月二十日以八十八年度
    易字第三０八號判處有期徒刑五月確定。詎甲○○猶不知悔改，明知安非他命已
    列為毒品危害防制條例第二條第二項第二款所稱之第二級毒品，又基於概括之犯
    意，自八十九年三月一日起至同年月二十八日中午一時許止，由綽號「白目」之
    年籍、姓名均不詳之男子處購得第二級毒品安非他命，即連續在臺中市○○區○
    ○路一段五十之一號住處，將第二級毒品安非他命摻入玻璃吸食器內火點燃燒烤
    產生煙霧之方式吸食，平均約三至四日施用一次。嗣於八十九年三月二十八日下
    午七時許，在上開住處為警查獲，並扣得其所有安非他命一包 (毛重零點玖公克
    ）及供施用毒品所用之玻璃吸食器一個。
二、案經臺中縣警察局霧峰分局報請臺灣臺中地方法院檢察署檢察官偵查起訴。
    理  由
一、前揭事實，業據被告甲○○分別於警、偵訊及本院審理時坦承不諱，並有如事實
    欄所示之物扣案可資佐證，且被告為警查獲後所採集之尿液，經送檢驗結果，呈
    甲基安非他命陽性反應，有臺中縣衛生局檢驗尿水報告書一紙附卷可稽，事證明
    確，被告之犯行洵堪認定。
二、按安非他命屬毒品危害防制條例第二條第二項第二款所指之第二級毒品，合先敘
    明。被告前因施用毒品案件，經依本院裁定送觀察、勒戒後，認無繼續施用毒品
    之傾向，由臺灣臺中地方法院檢察署檢察官於八十七年六月八日以八十七年度偵
    字第一○六一四號不起訴處分確定；復因施用第二級毒品經本院以八十七年度毒
    聲字第三一九五號裁定送觀察、勒戒，認有繼續施用毒品之傾向，經同署聲請裁
    定送強制戒治並起訴（起訴部份已於八十八年八月十三日判處有期徒刑十月確定
    ），並由本院以八十七年度毒聲字第三九六七號裁定令入戒治處所施以強制戒治
    ；其後因戒治期間經評定為合格，再經本院以八十八年度毒聲字第三九三八號裁
    定停止戒治，所餘戒治期間付保護管束，惟於保護管束期間再度施用毒品，經同
    署以八十八年度毒偵字第二三三號起訴，本院乃於八十八年十一月二十日以八十
    八年度易字第三０八號判處有期徒刑五月確定，有該署刑案資料查註紀錄表一份
    在卷足憑。被告三犯施用毒品案件，核其所為係犯同條例第十條第二項之施用第
    二級毒品罪。其持有毒品之行為，意在供己施用，故持有之低度行為，應為施用
    之高度行為所吸收，不另論罪。被告先後多次施用第二級毒品安非他命之犯行，
    時間緊接，且觸犯構成要件相同之罪，顯係基於概括犯意反覆為之，應依刑法第
    五十六條連續犯之規定，論以一罪，並加重其刑。再被告曾於八十四年間曾因違
    反藥事法等案件，經臺灣高等法院判處罪刑並定應執行刑一年十月確定，甫於八
    十七年二月八日入監服刑執行完畢，有臺灣高等法院被告全國全案紀錄表及臺灣
    臺中地方法院檢察署刑案資料查註紀錄表在卷可考，其於執行完畢後五年內，再
    犯本件有期徒刑以上之罪，係累犯，應依法遞加重其刑。次查被告因施用毒品犯
    行，經觀察、勒戒後，猶不加克制，故態復萌，再施用毒品不輟，無視於毒品對
    於自身健康之戕害及國家對於杜絕毒品犯罪之禁令，惡性非輕，惟審酌被告犯後
    坦承犯行，態度尚佳，及施用毒品者均具有相當程度之生理成癮性及心理依賴性
    ，戒除不易，且犯罪心態亦與一般刑事犯罪之本質不同，非難性較低等一切情狀
    ，量處如主文所示之刑，以資懲儆。扣案之安非他命一包 (毛重零點玖公克），
    應依毒品危害防制條例第十八條第一項前段沒收銷燬之。至玻璃吸食器一個，為
    被告所有並供施用毒品犯罪所用之物，業據被告供述甚明，惟非專供施用毒品之
    器具，應依刑法第三十八條第一項第二款宣告沒收。
三、據上論斷，應依刑事訴訟法第二百九十九條第一項前段，毒品危害防制條例第十
    條第二項、第二十條第三項前段、第十八條第一項前段，刑法第十一條前段、第
    五十六條、第四十七條、第三十八條第一項第二款，判決如主文。
中    華    民    國    八十九      年      六      月        九        日
                                    臺灣臺中地方法院刑事第七庭
                                           法  官   劉  錫  賢
右正本證明與原本無異。
如不服本判決，應於判決送達後十日內向本院提出上訴狀，上訴於臺灣高等法院臺中
分院( 須附繕本 )。
                                           書記官
中    華    民    國    八十九      年      六      月        九        日
附錄論罪科刑之法條︰
毒品危害防制條例第十條第二項：
施用第二級毒品者，處三年以下有期徒刑。


司法院資訊處製作；財團法人民間司法改革基金會備份。
